【裁判字號】    97,交簡上,203
【裁判日期】    971216
【裁判案由】    過失傷害
【裁判全文】
臺灣板橋地方法院刑事判決           97年度交簡上字第203號
公  訴  人  臺灣板橋地方法院檢察署檢察官
上  訴  人
即  被  告  乙○○
                      樓
上列上訴人即被告因過失傷害案件，不服本院97年度交簡字第
3140號，中華民國97年7 月31日第一審簡易判決（聲請簡易處刑
案號：臺灣板橋地方法院檢察署97年度調偵字第626 號），提起
上訴，本院管轄之第二審合議庭判決如下：
    主  文
上訴駁回。
   事  實 及 理  由
一、本案經本院審理結果，認第一審判決以上訴人即被告乙○○
    所為係犯刑法第284 條第2 項前段之業務過失傷害罪，判處
    有期徒刑三月，如易科罰金，以新臺幣（下同）一千元折算
    一日，其認事用法均無違誤，量刑亦屬適當，應予維持，並
    引用如附件所示第一審刑事簡易判決書所記載之事實、證據
    及理由。
二、上訴人即被告上訴意旨對於被訴事實為有罪之陳述，僅以其
    有意願與告訴人甲○○和解，然告訴人僅受輕微擦傷卻要求
    高額賠償，並不合理，原審量刑過重，被告無力負擔，爰請
    求從輕量刑等語。
三、按被告既為有罪之陳述，是原審以被告犯罪事實明確，依刑
    事訴訟法第449 條第1 項、第3 項、第454 條第2 項，刑法
    第284 條第2 項、第62條前段、第41條第1 項前段，刑法施
    行法第1 條之1 第1 項、第2 項前段，並審酌告訴人甲○○
    所受傷勢，暨被告犯罪後雖坦承犯行，然未能與告訴人達成
    和解等一切情狀，而判處被告有期徒刑三月及諭知易科罰金
    之折算標準，其認事用法並無違誤，量刑亦屬妥適。上訴人
    即被告上訴意旨雖另認原審量刑過重，請求從輕量刑，然查
    ：本件告訴人甲○○雖原所提出之診斷證明書中僅記載受有
    左膝及左肘擦傷、挫傷等傷害，然經本院函詢亞東紀念醫院
    結果，覆稱告訴人因本件車禍受傷後，持續於該院骨科門診
    治療，因疼痛一直無法治癒，因此在接受核磁共振檢查後發
    現為半月軟骨破裂而接受關節鏡手術，係同一次外傷車禍所
    導致等語，有上開醫院97年11月3 日亞歷字第0976410711號
    函文及所附告訴人病歷資料各一份在卷可按，足認告訴人確
    因本件車禍尚受有半月軟骨破裂之傷害甚明，是被告稱告訴
    人僅受輕微擦傷等語，即非可採。而告訴人既受有前揭半月
    軟骨破裂之傷害，進而請求十五萬元至二十萬元之賠償金額
    ，亦非顯不合理，是被告稱告訴人所提之和解金額過高云云
    ，亦非可採。況刑罰之量定，固屬法院自由裁量之職權行使
    ，但仍應審酌刑法第57條所列各款事由及一切情狀，為酌量
    輕重之標準，並非漫無限制，在同一犯罪事實與情節，如別
    無其他加重或減輕之原因，下級審法院量定之刑，亦無過重
    或失輕之不當情形，則上級審法院對下級審法院之職權行使
    ，原則上應予尊重。是綜上所述，本件原審判決時既已考量
    上開各項情狀，量刑並無失當之處，被告上訴意旨認原審量
    刑過重，尚無理由，應予駁回。
據上論斷，應依刑事訴訟法第455 條之1 第1 項、第3 項、第
368 條、第373 條，判決如主文。
本案經檢察官吳宗光到庭執行職務。
中    華    民    國    97    年    12    月    16    日
                    交通法庭  審判長法  官 李幼妃
                                    法  官 鄭燕璘
                                    法  官 張紹省
以上正本證明與原本無異。
本件不得上訴。
                                    書記官 周雅玲
中    華    民    國    97    年    12    月    16    日
附錄本案論罪科刑法條全文：
中華民國刑法第284條第2項
從事業務之人，因業務上之過失傷害人者，處一年以下有期徒刑
、拘役或一千元以下罰金，致重傷者，處三年以下有期徒刑、拘
役或二千元以下罰金。


司法院資訊處製作；財團法人民間司法改革基金會備份。
